臺灣高雄地方法院刑事判決　　　　　　　94年度訴字第2725號
公　訴　人　臺灣高雄地方法院檢察署檢察官
被　　　告　乙○○
上列被告因毒品危害防制條例案件，經檢察官提起公訴（94年度
毒偵字第5781號），被告於本院準備程序為有罪之陳述，經本院
合議庭裁定由受命法官依簡式審判程序獨任審理，判決如下：
    主  文
乙○○施用第一級毒品，累犯，處有期徒刑捌月，扣案海洛因毒
品壹包（驗後淨重零點零捌公克，空包裝袋重零點貳伍公克），
沒收銷燬之。又施用第二級毒品，累犯，處有期徒刑參月。應執
行有期徒刑拾月，扣案海洛因毒品壹包（驗後淨重零點零捌公克
，空包裝袋重零點貳伍公克），沒收銷燬之
    事  實
一、乙○○前於民國83、85年間因違反肅清煙毒條例等案件，經
    本院分別以83年訴字第1211號、85年訴字第2012分別判處有
    期徒刑3 年1 月及3 年4 月確定，2 案接續執行中，於88年
    7 月29日縮刑假釋出監付保護管束，假釋中經撤銷假釋執行
    殘刑，於93年4 月14日因縮短刑期執行完畢。另其於89年間
    曾因施用毒品案件，經本院先後以89年毒聲字第5832、7327
    號、90年毒聲字第666 、3670號裁定送觀察勒戒、強制戒治
    、停止戒治處分、撤銷停止戒治處分後，於91年3 月31日強
    制戒治執行期滿出所，接續執行上開徒刑殘刑，復經臺灣高
    雄地方法院檢察署檢察官於91年4 月24日以91年度戒毒偵字
    第377 號為不起訴處分。
二、乙○○竟仍不知悔改，明知海洛因、甲基安非他命分係業經
    公告列為毒品危害防制條例第2 條第2 項之第一級、第二級
    毒品，不得非法持有、施用，仍未戒除施用毒品之習性，於
    強制戒治執行完畢後五年內，竟分別基於施用第一級毒品海
    洛因、第二級毒品甲基安非他命之犯意，分別於94年6 月28
    日晚間某時許及同月29日採尿前回溯24小時內之不詳日時（
    不含公權力拘禁時間），在其位於高雄市○○區○○路462
    巷50號住處，分別以海洛因摻水以針筒注射、甲基安非他命
    燒烤吸食之方式，施用第一級毒品海洛因、第二級毒品甲基
    安非他命各1 次，嗣於同年6 月29日22時40分許，行經高雄
    市○○區○○路與大順路口，因駕駛機車違規未戴安全帽為
    警盤查攔檢時，主動自褲袋內提出海洛因1 小包（驗後淨重
    0.08公克，空包裝重0. 25 公克）而為警查扣，嗣經採集其
    尿液送驗，呈毒品海洛因、甲基安非他命陽性反應，始悉上
    情。
二、案經高雄市政府警察局報請臺灣高雄地方法院檢察署檢察官
    偵查起訴。
    理  由
一、本件被告所犯係死刑、無期徒刑、最輕本刑為3 年以上有期
    徒刑以外之罪，其於準備程序中就被訴事實為有罪之陳述，
    經法官告知簡式審判程序之旨，並聽取公訴人及被告之意見
    後，經本院裁定由受命法官獨任進行簡式審判程序，合先敘
    明。
二、訊據被告乙○○對於右揭時地施用第一、二級毒品海洛因、
    甲基安非他命之事實，坦白不諱，且被告為警查獲後，經其
    採集並緘封之尿液，送驗結果，呈嗎啡及甲基安非他命陽性
    反應，此有高雄市凱旋醫院94年7 月10日濫用藥物尿液檢驗
    報告1 紙在卷足憑（偵卷第28頁），另有扣案白色粉末1 包
    （驗後淨重0.08公克，空包裝重0.25公克），經送請法務部
    調查卷鑑驗結果，含第一級毒品海洛因成分乙節，亦有該局
    94 年9月14日調科壹字第220020875 號鑑定通知書在本院審
    理卷內為佐（本院卷第39頁），足認被告自白與事實相符，
    堪予採信。而被告前於89年間曾因施用毒品案件，經本院先
    後裁定送觀察勒戒、強制戒治處分後，於91年3 月31日強制
    戒治執行期滿出所，並經檢察官於91年4 月24日以91年度戒
    毒偵字第377 號為不起訴處分乙節，有臺灣高雄地方法院被
    告前案紀錄表1 份在卷足憑，是被告於強制戒治期滿執行完
    畢釋放後，五年內再犯本件施用毒品犯行。本件罪證明確，
    犯行洵堪認定，應依法論科。
三、核被告乙○○所為，係違反毒品危害防制條例第10條第1 項
    之施用第一級毒品罪及同條例第10條第2 項之施用第二級毒
    品罪。其持有第一級毒品及第二級毒品後進而施用，持有之
    低度行為均為施用毒品之高度行為所吸收，不另論罪。而被
    告所犯上開2 罪間，犯意各別，罪名互殊，應予分論併罰。
    又被告於83、85年間因違反肅清煙毒條例等案件，經本院分
    別以83年訴字第1211號、85年訴字第2012分別判處有期徒刑
    3 年1 月及3 年4 月確定，2 案接續執行中，於88年7 月29
    日縮刑假釋出監付保護管束，假釋中經撤銷假釋執行殘刑，
    於93年4 月14日因縮短刑期執行完畢乙節，有卷附臺灣高等
    法院被告前案紀錄表附卷可參，其受有期徒刑之執行完畢，
    於五年之內再犯本件有期徒刑以上之罪，為累犯，應依刑法
    第47條規定，加重其刑。又按刑法第62條所謂自首，以行為
    人對自己犯罪於未被發覺前，向該管公務員告以犯罪事實而
    受裁判為要件，查被告因違反交通法規遭警攔檢，經員警要
    求出示身分證件時，即將褲袋中毒品提出給有偵查權限員警
    ，而坦認持有毒品行為，雖其當時否認施用毒品，然於本院
    審理中，就起訴事實已坦認不諱，且自首減刑立法意旨仍為
    期犯罪早日發覺，減省偵查勞費，而本件員警在欄檢前對被
    告違反毒品危害防制條例罪嫌並無確切根據而得合理懷疑，
    係因被告自行提出毒品到案配合驗尿始行查獲，應認被告在
    其犯行未發覺前，確有向員警告知持有毒品而查獲本件，其
    並接受審判中坦認犯行，應認符合自首要件，依刑法第62條
    前段規定，減輕其刑，並依法先加後減之。爰審酌被告於強
    制戒治執行完畢後，又再度施用第一級毒品海洛因及第二級
    毒品甲基安非他命，顯見其不知警惕，意志不堅，戒治處分
    對其尚乏效用，惟念其施用毒品乃戕害自己身體健康，尚未
    危害他人，而本件查獲施用毒品犯行僅有1 次，扣案毒品量
    微，其犯後坦承施用毒品犯行，態度尚可，又案因其主動提
    出毒品而發覺等一切情狀，分別量處如主文所示之刑，並定
    其應執行之刑。
四、至扣案海洛因1 包（驗後淨重0.08公克，空包裝重0.25公克
    ），經送驗後，含有海洛因成分，已如前述，係屬第一級毒
    品，不論何人所有，爰依毒品危害防制條例第18條第1 項前
    段，沒收銷燬之（毒品包裝袋與之不能析離，亦應併沒收銷
    燬）。至於送驗耗損毒品，因已滅失，爰不另行沒收銷燬之
    。
據上論斷，應依刑事訴訟法第273 條之1 第1 項、第299 條第1
項前段，毒品危害防制條例第10條第1 項、第2 項、第18條第1
項前段，刑法第11條、第47條、第62條前段、第51條第5 款，判
決如主文。
本案經檢察官甲○○到庭執行職務。
中　　華　　民　　國　　94　　年　　10　　月　　24　　日
                  刑事第十四庭  法　官  林瑋桓
以上正本證明與原本無異。
如不服本判決，應於判決送達後10日內，向本院提出上訴狀。
中　　華　　民　　國　　94　　年　　10　　月　　24　　日
                                書記官  謝群育
附錄本件論罪科刑法條：
毒品危害防制條例第10條
施用第一級毒品者，處 6 月以上 5 年以下有期徒刑。
施用第二級毒品者，處 3 年以下有期徒刑。
